【裁判字號】    97,審易,1171
【裁判日期】    970829
【裁判案由】    竊盜
【裁判全文】
臺灣桃園地方法院刑事判決            97年度審易字第1171號
公  訴  人  臺灣桃園地方法院檢察署檢察官
被      告  甲○○
上列被告因竊盜案件，經檢察官提起公訴（97年度偵字第12430
號），本院判決如下：
    主  文
甲○○竊盜，累犯，處有期徒刑陸月，如易科罰金，以新台幣壹
仟元折算壹日。
    事  實
一、甲○○前有竊盜、違反妨害兵役條例、偽造文書、偽造有價
    證券、贓物、脫逃、詐欺、傷害等前科，其中於民國94年間
    因偽造文書案件，經臺灣臺北地方法院以94年度易字第1409
    號判決判處有期徒刑4 月確定，於95年8 月1 日執行完畢（
    構成累犯）。
二、詎甲○○仍不知悔改，猶意圖為自己不法之所有，於97年2
    月5 日21時許，前往臺北市○○區○○街192 號1 樓之「朝
    代廣場」內，見有機可趁，即徒手自貨架上拿取M3POWER 刮
    鬍刀5 盒、舒適牌創世紀刮鬍刀（橘色盒子）5 盒、舒適牌
    鑽石悍將刮鬍刀9 盒、舒適牌悍將（鈦）刮鬍刀7 盒、舒適
    牌創世紀（鈦）刮鬍刀6 盒、舒適牌創世紀刮鬍刀（藍色盒
    子）7 盒等物品後，藏放在其所攜帶之袋子內，得手後即趁
    店員不注意之際，自收銀台離開。嗣於97年2 月6 日17時許
    ，在臺北縣永和市○○路515 號前，於其所犯之前開事實欄
    竊盜罪尚未被有偵查犯罪職權之公務員發覺前，主動向台北
    縣政府警察局永和分局永和派出所警員自首該次竊盜犯行並
    接受裁判。
三、案經臺北縣政府警察局永和分局報告臺灣臺北地方法院檢察
    署呈請臺灣高等法院檢察署檢察長令轉臺灣桃園地方法院檢
    察署檢察官偵查後起訴。
    理  由
一、本件認定事實所引用之證據方法（詳下述及者，包含人證、
    書證、物證等），並無證據證明係公務員違背法定程序所取
    得，檢察官、被告甲○○於審判期日對本院提示之卷證均陳
    明沒意見，而未提出證據能力方面之爭執，且卷內之文書證
    據，亦無刑事訴訟法第159 條之4 之顯有不可信之情況或其
    他不得作為證據之情形，本院審酌引為證據亦為適當，是依
    刑事訴訟法第159 條之1 第2 項、第159 條之4 、之5 等規
    定，下述認定事實所引用之證據方法均有證據能力，合先敘
    明。
二、訊據被告甲○○於警詢、偵訊時及本院審理時自白不諱，核
    與證人即被害人林生財於本院審理中指述之情節相符，並有
    臺北縣政府警察局永和分局永和派出所扣押筆錄、扣押物品
    目錄表各1 份及扣押物品照片2 張等件在卷可資佐證，足認
    被告之自白與事實相符，堪以採信。本件事證明確，被告犯
    行堪以認定，應依法論科。
三、核被告所為，係犯刑法第320 條第1 項之竊盜罪。被告有如
    事實欄所載之犯罪科刑及執行完畢紀錄，此有卷附之臺灣高
    等法院被告前案紀錄表可按，其於有期徒刑執行完畢後，5
    年以內故意再犯本件有期徒刑以上之罪，為累犯，應依刑法
    第47條第1 項規定加重其刑。又被告被查獲後，在有偵查職
    權之機關尚未發覺上開事實欄之竊盜犯行前，主動供出上開
    事實欄之竊盜犯行，業據其供承在卷，查無可資證明被告為
    警查獲時，有足以讓承辦警員對於被告涉犯上開事實欄所示
    竊盜犯行，客觀上存有合理懷疑之事證，足堪認定被告於警
    訊關於自首之供述，可以信實，其符合自首之要件，應無疑
    義，從而，就被告所犯之犯行，依刑法第62條之規定，減輕
    其刑，並依例先加後減。爰審酌被告之素行、犯罪之動機、
    目的、手段、所造成之損害及犯後態度等一切情狀，量處如
    主文所示之刑，並諭知易科罰金之折算標準。
據上論斷，應依刑事訴訟法第284 條之1 、第299 條第1 項前段
，刑法第320 條第1 項、第47條第1 項、第62條、第41條第1 項
前段，刑法施行法第1 條之1 第1 項、第2 項前段，判決如主文
。
本案經檢察官鄭堤升到庭執行職務。
中    華    民    國    97    年    8     月    29    日
                      刑事庭  法  官  徐  培  元
以上正本證明與原本無異。
如不服本判決，應於判決送達後10日內，向本院提出上訴狀。
                              書記官  楊  美  慧
中    華    民    國    97    年    8     月    29    日
附論罪科刑依據之法條：
中華民國刑法第320條第1項：
意圖為自己或第三人不法之所有，而竊取他人之動產者，為竊盜
罪，處5 年以下有期徒刑、拘役或500 元以下罰金。


司法院資訊處製作；財團法人民間司法改革基金會備份。
